# 股权资产划转账务处理

提问人：chanyoz 时间：2023-03-24 10:33:37
以下几种税务情形，如何账务处理，看不太懂，能否帮忙讲解下？(一)100%直接控制的母子公司之间，母公司向子公司按账面净值划转其持有的股权或资产,母公司获得子公司100%的股权支付。母公司按增加长期股权投资处理，子公司按接受投资(包括资本公积，下同)处理。母公司获得子公司股权的计税基础以划转股权或资产的原计税基础确定。 (二)100%直接控制的母子公司之间，母公司向子公司按账面净值划转其持有的股权或资产,母公司没有获得任何股权或非股权支付。母公司按冲减实收资本(包括资本公积，下同)处理，子公司按接受投资处理。
(三)100%直接控制的母子公司之间，子公司向母公司按账面净值划转其持有的股权或资产，子公司没有获得任何股权或非股权支付。母公司按收回投资处理，或按接受投资处理，子公司按冲减实收资本处理。母公司应按被划转股权或资产的原计税基础，相应调减持有子公司股权的计税基础。 (四)受同一或相同多家母公司100%直接控制的子公司之间，在母公司主导下，一家子公司向另一家子公司按账面净值划转其持有的股权或资产，划出方没有获得任何股权或非股权支付。划出方按冲减所有者权益处理，划入方按接受投资处理。

回答人：chenyiwei
（一）（二）两种情况，母公司向子公司划转资产，不论税法如何规定，母公司均应按划转给子公司的资产的原账面价值转入对子公司的投资成本（不能冲减母公司自身的权益）；子公司应根据划入资产是否构成“业务”，确定是否按照同一控制下合并处理。子公司是否增加实收资本或股本金额，不是决定会计处理方法的主要考量因素。
（三）子公司向母公司按账面净值划转其持有的股权或资产，子公司按照划出资产的账面价值冲减权益（依次冲减资本公积、盈余公积、未分配利润），母公司按收回投资处理，冲减对该子公司的长投成本。如果收回资产的账面价值高于长投成本的，则差额确认为母公司个别报表中的投资收益（视同股利分配）。
（四）在母公司主导下，一家子公司（A）向另一家子公司（B）按账面净值划转其持有的股权或资产，划出方A的处理原则类似于上述（三）中的划出方子公司；划入方（B）的处理原则类似于上述（一）（二）中的划入方子公司。